【裁判字號】    89,訴,325
【裁判日期】    890215
【裁判案由】    妨害兵役
【裁判全文】
臺灣臺中地方法院刑事判決                八十九年度訴字第三二五號
    公  訴  人  臺灣臺中地方法院檢察署檢察官
    被      告  甲○○
右列被告因妨害兵役案件，經檢察官提起公訴 (八十八年度偵字第二三七一四號) ，
本院判決如左：
    主      文
甲○○意圖避免常備兵之徵集，而應受徵集，無故逾入營期限五日，累犯，處有期徒
刑捌月，褫奪公權貳年。
    事      實
一、甲○○於民國（下同）八十六年間曾犯竊盜罪，經本院判處有期徒刑四月確定，
    於八十七年十一月十八日執行完畢，猶不知悔改，竟意圖避免常備兵之徵集，於
    八十八年四月二十三日經徵集為陸軍第一八二六弟次常備兵，並應於八十八年五
    月十七日上午九時四十分在台中市火車站出口處集合前往台南新中駐地二０三師
    第六０八旅到入伍，嗣該徵集令於八十八年五月四日由其親收，無故逾入營期限
    五日。
二、案經台中市政府函移臺灣臺中地方法院檢察署檢察官偵查起訴。
    理      由
一、訊之被告甲○○固坦承其於八十八年五月四日親收該徵集令，並逾入營期限五日
    ，有上開徵集令附卷可稽，然矢口否認有意圖避免常備兵徵集之犯行，辯稱：因
    伊於八十八年五月十五日，在台中市○○路附近發生車禍，受傷而昏迷，經送中
    國醫藥學院附設醫院急救，故未依期前往報到云云。惟查經承辦檢察官電詢轄區
    台中市警察局第二分局立人派出所，於八十八年五月十五日左右有無被告因車禍
    而報案之紀錄，及向中國醫藥學院附設醫院函查，被告於八十八年五月間有無至
    貴院就診紀錄，經該派出所劉姓警員電覆自八十八年五月五日起至同年月二十五
    日止皆查無被告報案紀錄，及至該醫院函覆被告於八十八年五月間未曾至本院就
    診，有臺灣臺中地方法院檢察署電話紀錄單及中國醫藥學院附設醫院函各乙紙附
    卷可考，足見被告於八十八年五月十五日左右並無發生車禍及玉中國醫藥學院附
    設醫院就診之事實無疑；又參以被告供稱：伊於八十八年五月十四日犯搶奪罪，
    而於同年六月五日為警查獲即受押，嗣經判處有期徒刑八月確定入監服刑等語
    ，顯見被告於八十八年五月十七日入伍前夕，因犯搶奪罪，恐為警查獲，乃意圖
    避免常備兵之徵集，而無故逾入營期限五日甚明。是被告上開所辯，無非事後卸
    責之詞，不足採信，事證明確，其犯行堪以認定。
二、核被告甲○○所為，係犯妨害兵役治罪條例第四條第五款之罪。查被告甲○○於
    八十六年間曾犯竊盜罪，經本院判處有期徒刑四月確定，於八十七年十一月十八
    日執行完畢，有臺灣臺中地方法院檢察署刑案資料查註紀錄表附卷可按，其於五
    年內再犯本件有期徒刑以上之罪，為累犯，依法應加重其刑。爰審酌被告犯罪之
    動機、目的、手段、所生危害及犯罪後態度等一切情狀，量處如主文所示之刑，
    並依法宣告褫奪公權二年，以資懲敬。
三、據上論斷，應依刑事訴訟法第二百九十九條第一項前段、妨害兵役治罪條例第四
    條第五款、第二十六條、刑法第十一條前段、第四十七條、第三十七條第二項，
    判決如主文。
中    華    民    國      八十九      年       二      月     十五      日
                                    臺灣臺中地方法院刑事第五庭
                                        法  官  朱  光  國
右正本證明與原本無異。
如不服本判決，應於判決送達後十日內向本院提出上訴狀( 應附繕本 )，上訴於臺灣
高等法院臺中分院。
                                        書記官
中    華    民    國      八十九      年       二      月     十七      日
妨害兵役治罪條例第四條第五款：
意圖避免預備軍官、預備士官或常備兵、補充兵現役之徵集，集而有左列行為之一者
，處六月以上、五年以下有期徒刑：
五、應受徵集，無故逾入營期限五日者。
                                                                        Ｔ


司法院資訊處製作；財團法人民間司法改革基金會備份。
